【裁判字號】    95,訴,871
【裁判日期】    970528
【裁判案由】    殺人未遂等
【裁判全文】
臺灣臺南地方法院刑事判決               95年度訴字第871號
公  訴  人  臺灣臺南地方法院檢察署檢察官
被      告  甲○○
選任辯護人  嚴庚辰律師
            黃雅萍律師
            黃正彥律師
被      告  壬○○
選任辯護人  賴鴻鳴律師
            黃俊達律師
            莊信泰律師
被      告  丙○○
指定辯護人  蔡弘琳律師
被      告  寅○○
選任辯護人  楊丕銘律師
被      告  酉○○
選任辯護人  謝依良律師
被      告  丁○○
選任辯護人  蘇正信律師
            蔡進欽律師
            蔡弘琳律師
上列被告因殺人未遂等案件，經檢察官提起公訴（94年度營偵字
第884號、第1339號、95年度偵字第1347號），本院判決如下：
    主  文
甲○○、壬○○、丙○○、寅○○、酉○○、丁○○所處罪刑如
附表二所示。
    事  實
一、天○○（通緝中）、朱倍鋒（已歿）自民國（下同）93年8
    月間之某日起，在臺南縣新營市○○路○段409號1樓，以刊
    登報紙廣告之方式，招攬不特定人前來借款，並僱用丁○○
    在現場負責看店及受理客戶借款請求。三人共同基於乘他人
    急迫之際，以金錢取得與原本顯不相當重利之概括犯意聯絡
    ，連續於附表一所示之時間、地點，乘宇○○、亥○○、午
    ○○、癸○○等人需要現金週轉急迫之際，對宇○○、亥○○、午○○以每借新臺幣（下同）10000元，每10日利息
    1000元之利率貸與金錢；對於癸○○借貸20000元部分，則
    以每月利息6000元之利率貸與金錢，而取得與本金顯不相當
    之重利。嗣於94年11月29日下午3時許，在前揭營業處所為
    警查獲，並扣得天○○所有，供其等從事上開重利行為所使
    用電話簿及帳冊各1本。
二、甲○○（綽號「全仔」）於94年2月10日晚間，在臺南縣新
    營市○○路660號林一鴻所經營之「裕翔成衣公司」內作莊
    賭博大輸百餘萬元，懷疑遭詐賭，心有不甘，遂與朱倍鋒（
    已歿）、壬○○（綽號「香腸」）、丙○○（綽號「阿呆」
    ）、天○○（綽號「阿傑」）等人共同基於意圖為自己不法
    之所有，以強暴、脅迫至使不能抗拒之結夥三人強盜之犯意
    聯絡，由天○○向不知情之寅○○（綽號「滷蛋」）借用其
    牌照號碼5B-7395號之銀色三菱自小客車，由朱倍鋒提供頭
    套、手套及類似手槍之物，於94年2月11日晚間11時許，先
    由甲○○先進入裕翔成衣公司佯裝賭博，事實上則安排壬○○、丙○○、天○○、朱倍鋒及身高180公分綽號「長腳」
    之不詳姓名成年男子，由其中一人在車上等候接應，另外4
    人則頭戴頭套，分持類似手槍之物，於94年2月11日晚間11
    時45分許，衝入前揭場所後，喝令現場之人蹲下不准動並將
    身上財物交出來放在桌上，否則即要取其等生命，使在場之
    人不能抗拒，進而搜括強取現場財物及現金百餘萬元，現場
    強取之手機、健保卡、郵局存摺、行照、駕照等物遭棄置在
    二重溪橋下，贓款則由前揭行為人朋分花用。
三、甲○○未經許可，自92年1月間之某日起，在臺南縣新營市
    ○○街15號住處之倉庫內，同時持有具殺傷力之制式手槍1
    支（含彈匣1個）、子彈31顆及制式彈匣1只。其於94年5月
    下旬，打電話通知寅○○到臺南縣新營市○○路南天電視台
    右側巷口，於該處將其上開持有之具殺傷力之子彈26顆及制
    式彈匣一只交由寅○○寄藏，寅○○遂將上開子彈及彈匣藏
    放在其新營市○○街31巷6弄21號居所，嗣於94年7月26日為
    警持搜索票查獲。
四、甲○○於94年4月1日晚間11時40分許，到臺南縣新營市○○
    路160號「安可火鍋店」，恰有辰○○、己○○、辛○○、
    乙○○、丑○○5人在另一桌吃火鍋，甲○○上廁所回來經
    過己○○等人之桌位時，恰好辰○○以台語向店老闆說：「
    大耶，來一盤豬肝」，甲○○遂回頭問「有什麼意見」，辰
    ○○趕忙道歉，並解釋說「我們是要跟老闆叫豬肝」，甲○○內心不滿，走出店外，竟另基於殺人之不確定故意，明知
    持槍朝人群聚集的火鍋店內射擊，可能造成他人致命的結果
    ，竟持具殺傷力之制式手槍1支（即上開三所述之手槍），
    進入店內，朝辰○○等人之桌位連開3槍，其中一槍擊中客
    人己○○之胸部，致己○○受有穿通性胸部外傷併右中肺葉
    及右下肺葉貫穿及大量血胸之傷害，經緊急送醫急救後始倖
    免於難。
五、壬○○平日以在便利商店寄放電動玩具機臺為業，並有意於
    臺南縣復興路104號之「QQ便利商店」擺放電動玩具機臺，
    與天○○、酉○○（綽號「阿燉」）、寅○○及少年葉OO（
    當時17歲，年籍詳卷）等人，共同基於意圖為自己不法所有
    之犯意聯絡，先由酉○○出面，於94年7月4日及7月5日，向
    「QQ便利商店」人員表示讓其等放台子，如有事情其等可以
    出來圍事（處理解決事情之意）等語，恐嚇讓其等擺放電動
    玩具機臺，意圖得利，並留下0000000000號之手機電話號碼
    以供聯絡，致「QQ便利商店」負責人巳○○心生懼意，因其
    不敢親自出面處理，亦不願接受擺放電動玩具機臺，遂委託
    戊○○處理，戊○○於94年7月6日凌晨1時20分許，打電話
    給酉○○，酉○○將電話交給壬○○接聽，壬○○於該日凌
    晨1時30分許，夥同天○○、酉○○、寅○○、少年葉OO及
    數名不詳姓名之成年男子，分乘二輛自小客車，由壬○○持
    玩具槍1支，少年葉OO持番刀1支、酉○○、寅○○各持棍棒
    1支，前往「QQ便利商店」與戊○○談判，並於談判破裂後
    ，將戊○○圍毆成傷，並共同以妨害自由之犯意聯絡，由少
    年葉OO持刀強將戊○○押持，欲將其押上車載往他處，戊○○之友人戌○○見戊○○之情況危急，遂出面相救，戊○○
    乃乘機脫困逃離，壬○○等人欲強行押走戊○○之行為因而
    未能得逞，其等心有未甘，遂將戌○○圍毆成傷（傷害部分
    嗣經戌○○、戊○○於本院審理時撤回告訴）後離去，並因
    而未能向巳○○取得擺放電動玩具機臺之利益。
六、案經警政署刑事警察局移送及戊○○、戌○○訴由臺南縣警
    察局報請臺灣臺南地方法院檢察署檢察官偵查起訴。
    理  由
壹、程序部分：
一、關於本件共同被告及證人警詢陳述之證據能力部分:
    按被告以外之人於審判外之言詞或書面陳述，除法律有規定
    者外，不得作為證據，刑事訴訟法第159條第1項定有明文。
    查:
(1)、被告江佑全之選任辯護人業於本院準備程序中否認共同被告
    張源泉、丙○○、寅○○、酉○○、丁○○及證人己○○、
    辛○○、乙○○、丑○○、林一鴻、庚○○、申○○、沈怡
    汶、王金煌、謝易廷、郭金和、謝明純、A001等人於警詢陳
    述之證據能力。且上開共同被告及證人於警詢所為之供述，
    對被告江佑全而言，係屬審判外之言詞陳述，復無同法第15
    9條之1至159條之4所規定傳聞法則之例外事由，應認上開共
    同被告及證人於警詢之供證陳述，對被告江佑均無證據能力
    。
(2)、被告江源泉之選任辯護人業於本院準備程序中否認共同被告
    寅○○及證人A001、戊○○、戌○○等人於警詢陳述之證據
    能力。且上開共同被告及證人於警詢所為之供述，對被告江
    源泉而言，係屬審判外之言詞陳述，復無同法第159條之1至
    159條之4所規定傳聞法則之例外事由，應認上開共同被告及
    證人於警詢之供證陳述，對被告江源泉均無證據能力。
(3)、被告酉○○之選任辯護人業於本院準備程序中否認其他共同
    被告江源泉、寅○○、少年葉00及所有相關證人於警詢陳述
    之證據能力。且上開共同被告、少年及所有相關證人於警詢
    所為之供述，對被告酉○○而言，均屬審判外之言詞陳述，
    復無同法第159條之1至159條之4所規定傳聞法則之例外事由
    ，應認其他共同被告及所有證人於警詢之供證陳述，對被告
    酉○○均無證據能力。
(4)、被告寅○○之選任辯護人業於本院準備程序中否認: (1)證人
    A001於94年7月7日警詢調查筆錄；(2)共同被告酉○○於94年
    7月26日、27日警詢調查筆錄；(3)同案少年葉OO於94年8月4
    日警詢調查筆錄；(4)證人鄭學仕於94年7月6日警詢調查筆錄
    ；(5)否認證人戌○○於94年7月6日警詢調查筆錄之證據能力
    ，且上開共同被告及證人於警詢所為之供述，對被告寅○○
    而言，係屬審判外之言詞陳述，復無同法第159條之1至159
    條之4所規定傳聞法則之例外事由，應認上開共同被告及證
    人於警詢之供證陳述，對被告寅○○無證據能力。
(5)、按被告以外之人於審判中有所在不明而無法傳喚之情形者，
    其於檢察事務官、司法警察官或司法警察調查中所為之陳述
    ，經證明具有可信之特別情況，且為證明犯罪事實之存否所
    必要者，得為證據，刑事訴訟法第159條之3定有明文。查被
    告江佑全、江源泉、酉○○之選任辯護人雖均於本院準備程
    序中否認共同被告天○○於警詢之供證陳述，惟查被告天○○於本院準備程序中經傳喚、拘提均不到庭，業已逃匿，所
    在不明而無法傳喚，經本院於95年12月13日以95南院慧刑藏
    緝字第563號通緝書發布通緝在案，有上開傳票、拘票及通
    緝書附卷可稽，迄今仍未能緝獲，查其於警詢中之自白係出
    於其自由意志為之，並無出於強暴、脅迫、利誘、詐欺、疲
    勞訊問、違法羈押或其他不正之方法取得之情形，且其所言
    與被告寅○○於本院審理時所證述之情節相符，具有可信之
    特別情況，且為證明犯罪事實之存否所必要者，應認為有證
    據能力。
二、關於本件共同被告及證人偵訊證述部分:
    查被告江佑全、酉○○之選任辯護人雖爭執所有共同被告及
    證人於偵查中向檢察官所為陳述之證據能力。惟按被告以外
    之人於偵查中向檢察官所為之陳述，除顯有不可信之情況者
    外，得為證據，刑事訴訟法第159條之1第2項定有明文。查
    本件其他共同被告及相關證人於偵查中向檢察官所為之具結
    陳述，對該二被告而言，雖均屬被告以外之人於偵查中向檢
    察官所為之陳述，惟未見有何顯不可信之情況，揆諸上開規
    定，仍應認其他共同被告及相關證人於偵訊筆錄之證述有證
    據能力。
三、關於內政部警政署刑事警察局94年12月8日刑鑑字第0940188
    163號鑑定書（被告江佑全之測謊鑑定書）部分:
    按測謊之理論依據為犯罪嫌疑人說謊必係為逃避法律效果，
    恐為人發現遭受法律制裁，在面對法律後果時即感受到外在
    環境中之危險，因人類的本能而驅使其作出說謊之自衛模式
    ，此一本能即生理上自主神經系統迅速釋放能量，致內分泌
    、呼吸、脈膊及血液循環加速，使之有能量應付危機，測謊
    技術即在將受測者回答各項問題時之生理反應變化，使用測
    量儀器以曲線之方式加以記錄，藉曲線所呈現生理反應之大
    小，以受測者回答與案情相關的問題之生理反應與回答預設
    為情緒上中立問題的平靜反應作比較，而判斷受測者有無說
    謊。然人之生理反應受外在影響因素甚夥，諸如疾病、高度
    冷靜的自我抑制、激憤的情緒、受測以外其他事件之影響等
    ，不止於說謊一項，且與人格特質亦有相當之關連，亦不能
    排除刻意自我控制之可能性，是以縱使今日之測謊技術要求
    對受測者於施測前後均須進行會談，以避免其他因素之干擾
    ，惟科學上仍不能證明此等干擾可因此而完全除去之，是以
    生理反應之變化與有無說謊之間，尚不能認為有絕對之因果
    關係；況科學鑑識技術重在「再現性」，亦即一再的檢驗而
    仍可獲得相同之結果，如指紋、血型、去氧核糖核酸之比對
    ，毒品、化學物質、物理性質之鑑驗等，均可達到此項要求
    ，可在審判上得其確信，至於測謊原則上沒有再現性，蓋受
    測之對象為人，其生理、心理及情緒等狀態在不同的時間不
    可能完全相同，與前開指紋比對或毒品鑑驗之情形有異，加
    之人類有學習及避險之本能，一再的施測亦足使其因學習或
    環境及過程的熟悉而使其生理反應之變化有所不同，故雖測
    謊技術亦要求以再測法而以兩次以上之紀錄進行研判，然與
    現今其他於審判上公認可得接受之科學鑑識技術相較，尚難
    藉以獲得待證事實之確信，是測謊技術或可作為偵查之手段
    ，以排除或指出偵查之方向，然在審判上尚無法作為認定有
    無犯罪事實之基礎，有最高法院94年度台上字第1725號判決
    可參。再者，上開測謊並無鑑定人之專業相關資料及鑑定方
    法之相關資料附卷以參，客觀上缺乏足以令人憑信之信賴性
    ，本院認上測謊鑑定書無證據能力。
四、其他證據資料:
    按被告以外之人於審判外之陳述，雖不符刑事訴訟法第159
    條之1至第159條之4之規定，而經當事人於審判程序同意作
    為證據，法院審酌該言詞陳述或書面陳述作成時之情況，認
    為適當者，亦得為證據；又當事人、代理人或辯護人於法院
    調查證據時，知有第159條之5第1項不得為證據之情形，而
    未於言詞辯論終結前聲明異議者，視為有前項之同意，為刑
    事訴訟法第159條之5第1項、第2項所明文。又當事人、代理
    人或辯護人於調查證據時，知有刑事訴訟法第159條第1項不
    得為證據之情形，卻表示「沒有意見」等意思，而未於言詞
    辯論終結前聲明異議者，應視為已有將該等傳聞證據採為證
    據之同意，業據最高法院93年度臺上字第3533號及94年度臺
    上字第2976號等判決闡釋明確。本件公訴人、被告及辯護人
    對於除前述三項以外其他證據資料之證據能力或已表示不爭
    執或未表示意見爭執，基於尊重當事人對傳聞證據之處分權
    ，及證據資料愈豐富，愈有助於真實發見之理念，且強化言
    詞辯論主義，使訴訟程序得以順暢進行，故認其他證據資料
    均有證據能力，合先敘明。
貳、實體部分
甲、有罪部分
一、被告丁○○共同連續重利部分：
    訊據被告丁○○對其有於上揭犯罪事實欄一所載附表一所示
    之時間、地點，共同與天○○（通緝中）、朱倍鋒（已歿）
    ，連續乘宇○○、亥○○、午○○、癸○○等人需要現金週
    轉急迫之際，以每借新臺幣（下同）10000元，每10日利息
    1000元之利率貸與金錢；對於癸○○借貸20000元部分，則
    以每月利息6000元之利率貸與金錢，而取得與本金顯不相當
    之重利，並以之為常業之事實供承不諱，核與共犯天○○於
    檢察官偵查中所供述之情節相符，並與證人即被害人宇○○
    、亥○○、午○○、癸○○於檢察官偵查中所證述之情節相
    符。此外，並有天○○所有，供其等重利放款聯絡及記帳用
    之電話簿及帳冊各1本扣案可資佐證。事證明確，被告丁○○此部分之犯行，洵堪認定。
二、被告甲○○、壬○○、丙○○與朱倍鋒（已歿）、天○○等
    人共同結夥強盜部分：
    訊據被告甲○○、壬○○、丙○○均矢口否認有與朱倍鋒、
    天○○等人共同結夥強盜之犯行。經查：
(1)、寅○○借給天○○等人前往裕翔成衣廠強盜之交通工具之牌
    照號碼5B-7395號銀色三菱自小客車，其後裝有尾翼，該車
    於本件強盜案時被拍攝到之監視錄影畫面與下列寅○○駕駛
    該車前往「QQ便利商店」恐嚇取財未遂等之犯行時被拍攝到
    之監視錄影畫面，車輛型式相符，有對比之照片5張附卷可
    稽（見檢方94年度聲拘字第566號卷第21頁）。
(2)、共同被告天○○於94年11月30日警詢時供稱：我有參與94
    年2月11日晚上裕翔成衣廠之強盜案，我與朱倍鋒及3名男子
    共5人參與強盜案。裕翔成衣廠之強盜案是朱倍鋒主謀策劃
    。... 抵達裕翔成衣廠後，4人下車、1人留在車上，由朱倍
    鋒與2名他的朋友各持一把手槍進入現場，並由朱倍鋒喝令
    在場人交出財物，我隨即持手提式皮包將賭桌上財物撥入，
    直到朱倍鋒的朋友看我錢都收完了，就喊「走」，我就先走
    了，他們3人跟在我後面走。... 得手的皮包、證件、手機
    都丟到東山鄉水雲村二重溪橋邊溪底，隨後就載我到長榮路
    去開我的車子，朱倍鋒跟3名友人就離開了，我隨即返回新
    營市○○街114號鐵皮屋，我分得30幾萬（後來賭博都輸光
    了），並立即撥打電話給寅○○，我叫他來要給他壓歲錢2
    萬元等語。其於94年12月22日警詢時供稱：94年2月11日
    在新營市○○路660號裕翔成衣廠強盜案主謀者是甲○○、
    丙○○、張源泉他們。朱倍鋒叫我前往「阿鴻檳榔攤」，我
    去到「阿鴻檳榔攤」已有甲○○、丙○○、張源泉等人聚集
    在門口商討要去強盜賭場之事，此時我還不知道作案地點，
    我便加入他們一起討論，討論至作案交通工具為何，我便建
    議可以借寅○○所有之銀色三菱自小客車，後來我才知道是
    要準備去強盜新營市○○路麥當勞對面，統聯客運站旁之一
    處職業賭場。朱倍鋒後來有到「阿鴻檳榔攤」，寅○○沒有
    參與強盜之事，我們沒有讓他知道，只是向他借車。在「阿
    鴻檳榔攤」大致決定要去強盜職業賭場，且由我去借車，朱
    倍鋒準備作案工具，並約定晚上在鐵厝（臺南縣新營市○○
    街114號）集合。是我向寅○○借車的，我只跟他說要借用
    車子，他就借我了。在「阿鴻檳榔攤」時，甲○○當時很生
    氣，說他賭博輸錢。我所強盜之賭場，即為甲○○輸錢之賭
    場。作案前有我、甲○○、張源泉、丙○○、朱倍鋒、寅○○及一位身高約180公分的年輕人前去鐵厝集合，在那邊商
    討作案路線，之後甲○○說要先進去賭場裡面，寅○○說要
    去他爸爸那邊，我和張源泉、丙○○、朱倍鋒及一位身高約
    180公分的年輕人便由我駕駛寅○○之銀三菱自小客車先到
    丙○○家中等候作案。在丙○○家中等候約2小時，有人接
    獲電話後便說要出發，不過是誰我已記不清楚。要出發作案
    前，在丙○○家中，由朱倍鋒交付手槍、頭套、手套準備作
    案。作案用手槍4把、頭套5頂、手套5雙。抵達現場將車輛
    調頭便利脫逃後，4人持槍下車強盜、留下那位身高180公分
    的年輕人在車上把風，我們4人進賭場裡面，賭客見我們持
    槍就有些畏懼了，有人喊「全部進去！蹲下！」，我喊「錢
    全部交出來」，隨後我走到裡面發現已有2名同夥在裡面了
    ，我便又走到外面門口處，我們便開始收錢，再由其中一人
    裝入手提皮包，隨後便上車逃離。得手後，由身高約180公
    分的年輕人駕車，循原路返回東山鄉，途經東山鄉田尾農田
    原本要將得手得皮包、證件、手機等物棄置農邊路邊，後來
    又作罷，便先行返回丙○○家中先朋分贓款，之後由身高約
    180公分的年輕人將皮包、證件、手機等物拿去丟棄，朱倍
    鋒將作案槍枝收回。朋分贓款後，我開作案車輛搭載朱倍鋒
    先行離開，返回鐵厝，朱倍鋒說要去處理作案手槍即先行離
    去，我聯絡寅○○來鐵厝開車，我就給寅○○新臺幣2萬元
    作為壓歲錢，沒有告知錢的來源，只是說給他當作壓歲錢。
    過不久張源泉、丙○○就前來鐵厝，我隨即離去，前往新營
    市○○路宙○○家中，看見甲○○及參與作案之180公分男
    子向宙○○等人陳述行搶經過，我就隨即離返家。做案之（
    寅○○之）自小客車車牌沒有懸掛他牌或掩飾，我僅將原車
    牌噴上反光漆，防止遭監視錄影等語。其於94年11月30日
    檢察官偵查中具結證稱：在復興路場子的這件有5個人作案
    ，有我、朱倍鋒、還有3個朱倍鋒的朋友等語。其於94年
    12月27日檢察官偵查中具結證稱：阿呆（丙○○）、壬○○
    、朱倍鋒、長腳（台語）和我，5人犯強盜案，丙○○有跟
    我們一起去搶。「問（你們為什麼會去搶這間賭場）？答（
    因為當時朱倍鋒打電話給我叫我去檳榔攤集合，我去的時候
    他們已經在討論了）」。「問（甲○○當時集合時也在現場
    嗎）？答（是的）」。我拿槍去賭場在門口指著賭場裡面的
    人，我們5人都帶頭套，所以我沒有去記其他4人各自負責哪
    部分，我只記得兩個人在賭場裡面，另外2個人1個在車上，
    1個在我旁邊，在我旁邊的人也是拿槍。在車上的人負責接
    應，車上那個人沒有拿槍，我們總共帶了4把槍去，槍枝是
    朱倍鋒提供的。「問（甲○○在你們集合時討論什麼事情）
    ？答（討論這個搶案）」。「問（怎麼樣討論）？答（我不
    知道，我去的時候他們已經在討論了，他們正在討論缺一台
    車子，然後我就提議說要向外號叫滷蛋的寅○○借車」。我
    們討論到缺一台車，我就打電話給寅○○，向他借車，我有
    叫他來。「問（在檳榔攤商討這個搶案計劃的時候有哪些人
    ）？答（做案的五人，還有甲○○）」。「問（後來隔天你
    們在鐵厝集合，有哪些人）？答（我們做案的5人，還有寅
    ○○、甲○○）」。「問（做案的5人是哪幾人）？答〔我
    、朱倍鋒、丙○○、壬○○、長腳（台語）〕。「問（長腳
    叫什麼姓名）？答（我不知道）」。「問（為什麼會想到搶
    這家賭博）？答（因為他們有說賭博金額很大，朱倍鋒打電
    話跟我說要去搶那間賭場，我只知道甲○○強盜前兩天去那
    邊賭博有輸錢，不確定是不是因為這樣去搶」。我回去的時
    候有拿兩萬元給寅○○，寅○○沒有去現場行搶。「問（你
    跟寅○○說是哪一天要去行搶）？答（一開始他還不知道，
    因為我跟他說要跟他借車，他就說好，我跟他約在鐵厝拿車
    ，我去的時候他已經在鐵厝那裡聽他們在討論了，寅○○應
    該是在那時候知道的」。「問（搶到錢以後你們後來有哪裡
    集合）？答（在丙○○他家）」。「問（丙○○他家現場有
    哪些人）？答（只有我們做案的5人）」。「問（做案當時
    甲○○人在哪裡）？答（他當時在那間賭場賭博）」。「問
    （甲○○當天在裡面賭博的時候知道你們等一下就會去賭場
    行搶嗎）？答（對）」。「問（甲○○是不是先去當你們的
    內應）？答（對，他先進去裡面賭）」。「問（你們出發前
    是在哪裡集結）？答（我們5人在丙○○家裡等）」。「問
    （誰通知你們可以出發了）？答（是朱倍鋒跟我說可以走了
    ，是誰接電話的我不確定）」。「問（你們做案當天是先到
    鐵厝去集合再到丙○○家等）？答（是的）」等語。
(3)、證人寅○○於94年11月30日檢察官偵查中證稱：「問（本
    件強盜案有哪些人去犯案）？答（據我所看到的，有朱倍鋒
    、壬○○、綽號阿呆的丙○○這3人）」，當時是朱倍鋒、
    壬○○、丙○○這三人借我的車過去的。「問（壬○○當時
    有沒有跟你說車上有幾個人）？答（那時他好像說有五個）
    」。「問（如何確定他們幾個人有去參予強盜）？答（壬○○、朱倍鋒在鐵厝裡面談論這件強盜案被我聽到的，壬○○
    問朱倍鋒說要不要讓我知道這件，他怕我講出去，叫我不要
    跟警察說他們有來跟我借車的事。後來我去問天○○，他有
    跟我講強盜案這件事，他說那天壬○○他們有去復興路那邊
    的場子搶劫」。「問（你如何確定有哪幾個人參予強盜）？
    答我可以確定的是朱倍鋒、壬○○、丙○○有去，其他的人
    我不知道」。「問（據你了解還有誰參予強盜）？答（應該
    還有全哥甲○○，第5個人我不確定」。「問（天○○有沒
    有去參予強盜）？答（有）」。「問（為什麼天○○有參加
    ）？答（因為他打電話給我說要跟我借車，那天朱倍鋒、壬○○、丙○○先上車，天○○後來也過來，甲○○那天是先
    在復興路的場子裡面等）」。」「問（這五人是約好的嗎）
    ？答（是的，因為甲○○以外的4人是一同出發的」。「問
    （當天車上有什麼東西）？答（他們當天要還我的車，我要
    取車的時候，我有看到車上有黑色的頭套，就是那種罩起來
    只看到眼睛的）」。「問（借車時他們有沒有講要作何用途
    ）？答（當時壬○○說他們要去賺錢，問我要不要去，我的
    理解是他們當時應該是要去搶）」。「問（為什麼你覺得他
    們是要去搶）？答（因為我那時感覺他們是要去做案）」等
    語。證人寅○○於本院96年9月26日審理時證稱：其認識
    壬○○、天○○。其在94年2月間有一部三菱銀色1600CC的
    汽車，車尾有裝原廠尾翼。94年2月10日，約農曆過年前後
    ，當時是天○○跟我借車，鑰匙我也交給天○○，但我不知
    道是誰用車。借車時，停車場外面有看到一個人，是天○○
    ，在裡面泡茶約有四個人，是朱倍鋒、壬○○、丙○○，另
    外一個我不認識，甲○○當時沒有在那裡。94年2月10日裕
    翔成衣公司的強盜案件，是警察叫我去問的時候我才知道。
    案發後聽過天○○他跟我說車子他有開去，但沒有說得很明
    白。後來天○○有跟我說他們去賺錢。借車時不知道他們要
    做何用，警察事後對我說拍到我的車子去搶劫。檢察官偵查
    中我說借車當時是感覺他們要去作案，但是不太確定。事後
    天○○有拿了1萬多元給我。車子借出三、四個小時，是天
    ○○還我的，還車時有聽天○○說到賭博的事情。事發後，
    我聽朱倍鋒與天○○說搶劫的事情。天○○借車時是傍晚，
    但是是在94年2月10日還是2月11日我已忘記，天○○是用電
    話跟我聯絡，借車當天他叫我傍晚的時候把車開到鐵厝外面
    的停車場，他說會在鐵厝外面停車場等我，電話中沒有無說
    為何借車，他打給我我就開去了，開過去停車場我把鑰匙交
    給天○○。當天我有進去鐵厝，看到朱倍鋒、壬○○、丙○○及另外一個人，當時在鐵厝停留10分鐘與天○○、朱倍鋒
    、壬○○等人喝茶，當時進去有看到甲○○，我只知道我當
    時聽到他們在說賭博的事情，但我沒有注意去聽內容，他們
    要去賭博，但我不知道他們有沒有去，只知道天○○有開我
    的車，是後來警察拿照片給我看時，我才知道有發生搶劫這
    件事。我是事後才確定他們有去搶劫，之前只有在交車時在
    鐵厝內聽天○○提起過，他們要去賭博的地方。在鐵厝內我
    沒有問借車做何用，是後來還車時我才問，天○○跟我說是
    要去場子。還車大約是在當天晚上12點多，天○○打電話給
    我說可以去鐵厝取車了，到鐵厝時，看到天○○，我沒有進
    去鐵厝內，所以不知到裡面有何人。車子拿到後，在車子的
    後座有看到兩、三個深色頭套不屬於我的東西，我沒有問天
    ○○為何有頭套在我車上，天○○叫我拿去丟掉，後來已經
    丟棄。並證稱：偵查中我是說有看到朱倍鋒、壬○○、丙○○他們三個人上我的車，壬○○有跟我說過車上有五個人，
    我借給天○○的自小客車，是車號5B-7395號銀色自小客車
    ，天○○事後究竟是拿1萬元還是2萬給我，我忘記了，紅包
    裡面都是百元鈔票，我當時沒有仔細去算，天○○給我紅包
    時，他說給我吃紅等語。
(4)、證人地○○於本院97年1月30日審理時證稱：其不知道臺南
    縣新營市○○路660號有一家「裕翔成衣公司」，其也沒有
    在那邊賭過錢等語，其所為證言與本件之待證事實無關，自
    不得資為對被告有利之證據。證人宙○○於本院97年1月30
    日審理時證稱：其不認識天○○云云。惟僅憑證人宙○○上
    開之言，並無特別可信之處，其上開證言與天○○對本件犯
    案詳情能為鉅細靡遺之上開詳述供述及證述相比，應以天○○上開供詞及證言較可採信，證人宙○○之證言應不足以採
    為對被告有利之證據。
(5)、被告甲○○於94年2月10日警詢時供稱：當天大約24時左
    右，3名歹頭戴黑色頭套只露出眼睛手持疑似手槍3把進入裕
    翔成衣廠，身著何種衣褲、顏色我不清楚。歹徒大聲喝令，
    都不要動，全部的人都蹲下，錢拿出來！不然要開槍打死。
    突然郭金和提個手提包（內有30萬元）往工廠內部逃跑，歹
    徒其中一人隨後追上把他們其中幾人趕回客廳，歹徒操台語
    發音說：「錢拿出來不然要開槍打死」，並用槍毆打謝易亭
    （林一亭妻舅）大家懼怕就主動把身上錢拿出來。我當天損
    失33萬元，其中30萬元寄放於郭金和手提包。其於94年8
    月9日警詢時供稱：94年2月11日林一鴻的工廠（新營市○○
    路660號）遭強盜發生時，我有無在場，當日晚上11時許，
    我抵達現場要賭博天九牌，在工廠裡面賭博約30分鐘後，工
    廠靠外面的客廳有一桌人在喝酒，遭2名蒙面歹徒持槍吆喝
    驅逐進入工廠裡面我們在賭博的地方，隨後其中一名歹徒走
    到我們賭博的地方喝令：「全部的人都蹲下！錢全部拿出來
    ！」，並對我說：「袋子裡的錢都拿出來！」，後來又進來
    一名蒙面歹徒，大聲喝令：「錢全部拿出來！不然開槍打死
    ！」，大家就都把錢拿出來，不過謝易廷因為不將錢拿出來
     ，被歹徒以槍托敲打頭部，大家紛紛將錢放到歹徒指定的
    桌子上（之前我們在賭博天九牌的桌子）。不知道是不是因
    為我前一日（94年2月10日）在該處賭博輸了180萬元，可能
    因此走漏消息，被歹徒鎖定。其於94年11月10日警詢時供
    稱：我於94年2月11日晚上9時至10時有前往新營市○○街
    114號鐵厝，之後前往新營市○○路660號裕翔成衣廠做莊等
    語。其於94年12月7日警詢時供稱：臺南縣新營市復興660
    號裕翔成衣廠，於94年2月11日23時45 分遭強盜財物時，我
    有在場，當時在聚賭，我是在做莊家。有三名歹徒均蒙面各
    持一把手槍行搶，我的部分遭搶33萬元，當時我有與第3位
    進入行搶之歹徒照面，依他的眼神，很像是天○○，其餘2
    位我沒有看到臉部。天○○可能參與強盜，因於94年2月11
    日凌晨1時許，我原本打電話壬○○，要向他調借槍枝，結
    果壬○○說他人在外面（縣市），並叫我打給「阿鋒」，結
    果「阿鋒」也在外（縣市），「阿鋒」再叫我打給天○○，
    於是我與天○○約在新營市○○路「順鴻檳榔攤」見面，當
    時我有向天○○訴說，我剛剛在賭場輸了新臺幣180萬元，
    天○○即問我在何處輸的，怎麼輸那麼多，我說小賭而已，
    且一面賭一面喝酒，不知為何輸那麼多，天○○即一直問我
    是不是職業賭場，要不然怎麼輸那麼多，我回答是在朋友處
    所消遺賭博而已，天○○再問我該賭場之處所及係何人參與
    賭博，有無遭詐賭等語。
(6)、就被告甲○○之犯行部分而言，依據證人寅○○上開證言及
    共同被告天○○於警詢時之自白及於檢察官偵查中之證言，
    核與被告甲○○上開警詢時之自白絕大部分相吻合，足以證
    明被告甲○○是本件結夥強盜之共同正犯，應堪認定。就被
    告壬○○、丙○○之犯行部分而言，雖然被告壬○○、丙○○均否認有為本件共同結夥強盜之犯行，惟被告壬○○、丙○○確實有與甲○○、朱倍鋒、天○○等人共同為本件結夥
    強盜之犯行，業據證人寅○○於檢察官偵查中及本院審理中
    證述明確，並經共同被告天○○於警詢時供述明確及於檢察
    官偵查中證述明確。此外，復有上開寅○○所有之銀色三菱
    自小客車（後裝有尾翼）於本件強盜案時被拍攝到之監視錄
    影畫面可資佐證。事證明確，其等犯行均應堪認定。
三、被告甲○○持有槍、彈、制式彈匣部分：
    訊據被告甲○○對於其上揭犯罪事實欄三所載之犯行坦承不
    諱，並有具殺傷力之制式手槍1支（含彈匣1個，槍枝管制編
    號：0000000000號）、子彈28顆（原32顆，其中4顆已在上
    揭犯罪事實欄四所載之時、地，為被告甲○○擊發）及制式
    彈匣1只扣案可資佐證。又上開手槍（含彈匣1個）、子彈及
    彈匣1只經送鑑定結果：「送鑑制式手槍壹支，認係以色列
    IMI廠製941FBL型口徑9mm之制式半自動手槍，機械性能良好
    ，可擊發同口徑制式子彈，認具殺傷力；送鑑子彈2顆，經
    實際試射，均可擊發，認均具殺傷力」；「送鑑子彈26顆，
    認均係口徑9mm之制式子彈，認均具殺傷力；送鑑彈匣壹個
    ，認係制式彈匣」，有內政部警政署刑事警察局94年8月29
    日刑鑑字第0940120135號槍彈鑑定書及94年8月11日刑鑑字
    第0940120144號槍彈鑑定書（均含照片）各1份附卷可憑。
    被告甲○○持有具殺傷力之手槍、子彈及制式彈匣之犯行，
    洵堪認定。
四、寅○○寄藏子彈及制式彈匣部分：
    訊據被告寅○○對於其上揭犯罪事實欄三所載之犯行坦承不
    諱，核與被告甲○○所供述之情節相符，並有具殺傷力之子
    彈26顆及制式彈匣1只扣案可資佐證。又上開子彈及彈匣經
    送鑑定結果：「送鑑子彈26顆，認均係口徑9mm之制式子彈
    ，認均具殺傷力；送鑑彈匣壹個，認係制式彈匣」，有內政
    部警政署刑事警察局94年8月11日刑鑑字第0940120144號槍
    彈鑑定書（含照片）1份附卷可稽。被告寅○○寄藏具殺傷
    力之子彈及制式彈匣之犯行，洵堪認定。
五、被告甲○○持槍殺人未遂部分：
    訊據被告甲○○固不否認有於上揭犯罪事實欄四所載之時間
    、地點，持上開具殺傷力之制式手槍1支（含彈匣1個，槍枝
    管制編號：0000000000號），朝在臺南縣新營市○○路160
    號「安可火鍋店」內吃火鍋之店內客人己○○、辰○○、辛○○、乙○○、丑○○等人之桌位方向，開槍射擊，惟辯稱
    其無殺人之故意云云。經查：
(1)、被害人己○○受有穿通性胸部外傷併右中肺葉及右下肺葉貫
    穿及大量血胸之傷害，經緊急送醫急救接受右中肺葉切除及
    右下肺葉修補之外科手術，始倖免於難，有奇美醫院出具之
    診斷證明書及病情摘要各1紙附卷可稽。此外，並有臺南縣
    警察局現場勘察採證報告1冊（含現場照片58張、現場勘察
    採證同意書1張、現場測繪圖1份、刑事案件證物採驗紀錄表
    3 份）附卷可資佐證。
(2)、證人即「安可火鍋店」之老闆卯○○於本院95年12月28日審
    理時證稱：我從國小就認識被告甲○○，在開火鍋店時，甲○○一、兩個星期會來吃火鍋一次。被害人己○○他們進入
    店裡時，是坐在店內最後一桌，靠近進去廁所的沙門前面，
    甲○○到我的店裡時，我在店門口洗菜，面朝西邊的牆壁，
    被害人他們在我的左後方。甲○○進來就跟我說他要去廁所
    ，甲○○去廁所出來之後，經過該桌客人旁邊，與辰○○發
    生口角，甲○○就走出去，走到他的車子旁邊，他車上有另
    外一人下車，他們二人在車子那邊講話，一下子之後，車上
    的那個人就拿槍給甲○○，甲○○拿到槍之後就走進我的店
    內，就開槍。我有過去拉他的手，請他不要這樣。被害人桌
    位與甲○○開槍的位置距離大約是我到辯護人的位置（經
    審判長諭知通譯當庭測量結果約為3公尺），店內靠近天花
    板的牆壁及離地約40公分的牆壁，及離地約180公分的鋁門
    框及鋁門框的底部下緣（靠地處）遭槍擊受損，甲○○開槍
    之後，還在那裡大小聲，中槍的人（己○○）倒下，我才知
    道有人中槍，甲○○叫我叫救護車，我叫救護車時，甲○○
    就走了。並證稱：甲○○把槍拿約頭高之斜上方，走進去就
    開槍，我緊跟在後面，我聽到第一聲槍響就去拉甲○○的手
    ，甲○○又繼續再開槍，我在他身後拉他的過程中，他的身
    體面對被害人那桌的方向，他拿槍的那手也是朝著被害人那
    桌的方向，裡面當時只剩被害人那桌。我拉被告時，被害人
    那些人也是一直在罵，站著的人也沒有趴下，坐著的人也是
    沒有趴下，只是受傷的人趴下。甲○○進去時，有說你們在
    大聲什麼，對方又回答他不然怎樣，甲○○才開槍，甲○○
    在很短的時間內開了好幾槍，中槍的人坐在靠走道，面向店
    內等語。
(3)、證人即被害任人己○○於本院95年12月28日審理時證稱：當
    天甲○○有進來上廁所，後來我再看到他時，他人在店裡，
    他手拿槍。他拿槍進來時，我人朝向裡面坐，我聽到槍響，
    回頭看到他手上有東西，我有站起來，並且轉身，感覺到我
    的前胸會痛，隨即坐下，我坐下才發現我流血。醫生說傷口
    是後面進前面出，即右後上臂中槍再從右前胸貫出。甲○○
    走過去我有聽到槍聲，我的朋友有站起來，我就跟著站起來
    ，我站起來之前，他開幾槍，我沒有注意，我站起來後，覺
    得胸口痛痛的我就坐下。我看到甲○○時，他與我的距離大
    約兩公尺半，民事部分，雙方已經和解等語。
(4)、證人乙○○於本院95年12月28日審理時證稱：當天「在安可
    火鍋店」現場有5人，兩女三男，我們在聊天，被告甲○○
    去廁所，出來經過我們桌子，以為我們在講他，他就對大家
    講話，辰○○就回嘴，然後他就出去了，甲○○第二次進門
    時，我看到他拿槍對著天花板開槍，老闆有拉著他。我們在
    吃東西，他一進來手朝斜上方開槍，我聽到槍聲我就蹲下，
    甲○○叫我們跪下，他們四人沒有跪，只有我跪下。我本來
    坐在己○○旁邊，己○○坐在他女朋友跟我的中間，我繞過
    來就看到他中槍。我看到甲○○時，他的手朝向鋁門的方向
    ，但他的手朝斜上，我有看到老闆拉他，發現己○○中槍之
    前，他都一直坐著，沒有站起來等語。
(5)、證人辰○○於本院95年12月28日審理時證稱：94年4月1日晚
    上11點多在「安可火鍋店」，我不知道為何與甲○○發生衝
    突，我當天喝很多酒，醉了。
(6)、證人丑○○於本院95年12月28日審理時證稱：當天在「安可
    火鍋店」，我坐面向裡面，我右邊坐己○○。第一次看到甲○○時，他和辰○○吵架。第二次時，我背對著甲○○，我
    沒有看到他進來，我是聽到連續三聲槍聲，槍聲開完之後我
    就站起來看後面，當時我看到甲○○拿槍向下。當時己○○
    他坐在我旁邊，在槍聲之間，他並沒有站起來，他是開完槍
    之後，才站起來。我站起來時，我看到他都沒有動坐著，我
    看到他前面有血，他當時是坐著，他中槍後才站起來。我是
    等槍聲結束後才回頭。我轉頭看時，老闆的手已經沒有抓住
    甲○○的手，有看到老闆站在甲○○旁邊等語。
(7)、依據卷附之臺南縣警察局新營分局所製作之現場圖（見檢方
    94年度聲拘字第566號卷第41頁）顯示：從臺南縣新營市○○路160號「安可火鍋店」正門入內，左邊擺有1、2、3 桌
    ，後面是廁所，右邊擺有菜桌及4、5、6、7桌，後面是往二
    樓之樓梯，被害人己○○及其友人丑○○、辰○○、辛○○
    、乙○○等5人，係坐在第3桌，亦即店內最裏面之一桌，其
    中己○○、丑○○係背對正門而坐，己○○坐在丑○○之右
    邊，辛○○、辰○○係面對正門而坐，辰○○與己○○對面
    而坐，乙○○坐在靠中央通道之位置，事故發生後，正門入
    內之右邊最前之菜桌底下留有2顆彈殼，顯示甲○○在此處
    開了2槍，另在第3桌後面留有1顆彈殼，顯示甲○○在第3桌
    附近開了1槍。又依據卷附證物清單（見檢方94年度聲拘字
    第566號卷第42頁），彈頭碎片2件係留在入後方廚房鋁門外
    側牆邊；彈頭1顆係留在後方廚房鋁門進入電玩機檯前；另
    彈頭1顆係留在上二樓樓梯第一階上；依上開3顆完整之彈殼
    及2顆完整之彈頭及2件彈頭碎片，足以證明甲○○當時係開
    了3槍。再者，依甲○○係與辰○○發生口角，己○○恰背
    對正門與辰○○而坐，而受槍彈擊中者為被害人己○○，綜
    合上開證人卯○○、己○○、乙○○、丑○○之證言及上開
    診斷證明書，並參酌上開彈殼及彈頭之位置，顯示甲○○持
    槍進入店內後，係朝辰○○及被害人己○○等人桌位方向而
    開槍應可認定。又查甲○○受有國中肄業之教育程度，當時
    年滿30歲，並非未受教育無知之人，亦非毫無社會歷練之人
    ，其對於以性能優越具殺傷力之制式半自動手槍及制式子彈
    於近距離開槍，足以致人於死，豈有不知之理？其縱未針對
    特定人瞄準後開槍，而無確定之殺人故意，惟其朝一群密集
    而坐之人之桌位方向開槍，難免會發生擊中某人之結果，乃
    為其所認識之事，其竟仍執意開槍洩憤，於連開3槍中，其
    中1槍擊中被害人己○○，其顯有不確定之殺人故意，應可
    認定。被害人己○○經急救後倖免於難，被告甲○○此部分
    殺人未遂之犯行，事證明確，洵堪認定。
六、壬○○、酉○○、寅○○與天○○及少年葉OO恐嚇得利未遂
    及妨害自由未遂部分：
    訊據被告壬○○、酉○○、寅○○對於恐嚇取財及妨害戊○○自由之部分則均矢口否認。經查：
(1)、被告壬○○、酉○○、寅○○有與天○○及少年葉OO等人有
    以持棍棒、刀械毆打之強暴手段而為本件恐嚇取財未遂等行
    為，致被害人戊○○受有後頸部勒傷、頸部瘀血併扭傷等傷
    害；被害人戌○○受有右顳部、右前臂、左前臂挫裂傷、右
    頸、前胸挫瘀傷、左肱骨骨裂等傷害，有診斷證明書2紙、
    戊○○受傷之照片2張及從「QQ便利商店」監視光碟所翻拍
    之照片22張附卷可稽。此外，並有番刀1支、棍棒2支扣案可
    資佐證。
(2)、共同被告天○○於94年11月29日警詢時稱：其在94年7月6日
    凌晨1時30分許，有與綽號香腸、滷蛋、阿敦、少年葉OO一
    同前往新營市○○路104號「ＱＱ便利商店」滋事。我係駕
    駛黑色朋馳載香腸，滷蛋、阿敦、少年葉OO則共同駕駛一部
    三菱銀色自小客車前往「ＱＱ便利商店」，香腸說要到「Ｑ
    Ｑ便利商店」放台仔（電玩）。因為我之前曾放台仔過，所
    以香腸於94年7月6日凌晨1時左右，打電話叫我說要過去看
    點，之後我駕駛該部黑色朋馳自小客車至南新衛鐵厝去載他
    ，我的車子先到「ＱＱ便利商店」，滷蛋的車子也隨後到達
    ，我與香腸先下車，他說這個點好不好，我說好，之後他就
    與裡面的老闆（綽號黑士）起衝突。後來他們發生拉扯，起
    先我有下去勸架，之後我見該店老闆（黑士）那邊很多人，
    我感覺他們像是要鬧事，所以我就出手打那老闆，後來我看
    見滷蛋至他們的自小客車內拿球棒、少年葉OO拿刀子出來毆
    、砍黑士及他的朋友，黑士和他的朋友一直反抗，香腸則從
    他的身上取出一把黑色手槍一直指並一直口罵三字經，我想
    事情越來嚴重，我要駕駛該車離開時，見滷蛋、阿敦、少年
    葉OO一直打到便利商店裡面，過了一會兒，他們出來我們便
    駕駛原來的車輛離開。香腸就是壬○○，滷蛋就是寅○○、
    阿敦就是酉○○等語。
(3)、證人巳○○於本院96年2月8日審理時證稱：我是是QQ便利商
    店老闆，案發時已開一年左右，現已沒有做了。開這間店時
    沒有提供別人擺設電子遊戲機台，但我有申請牌照自己擺設
    約10幾台。94年7月6日我當時在場，但我在後面沒看到被告
    壬○○等人，交涉擺放電子遊戲機台的事是跟我的朋友戊○○談的。我知道戊○○被打的事，戊○○被打當天我有在場
    ，我到達時還沒打完，還在繼續打，我站在旁邊的路上，離
    我的店約10公尺左右，我當時知道可能是因擺放電動玩具機
    台的事，但是在打架我就沒過去了。先前是店員告訴我說有
    人要來擺放電動玩具機台，我請戊○○出面談，讓戊○○全
    權決定。我有告訴店員及其他朋友，不能讓別人來「QQ便利
    商店」擺放電動玩具機台。我請戊○○與被告壬○○、寅○○、酉○○、天○○、少年葉OO等人談擺放電動玩具機台的
    事，有告訴戊○○不要讓他們擺放電動玩具機台，應該是戊○○通知他們來談的，因為我說不要讓他們擺放電動玩具機
    台，所以戊○○要他們來談。案發前兩天有兩名男子到店裡
    談並留有電話，店員有跟我說，且有回絕對方擺放電動玩具
    機台。戊○○打完電話對方才來，我到現場時已在打架了。
    有看到對方持疑似槍枝的工具，但我朋友在店內受有刀傷，
    他們從店外打到店內，後來對方離開後戌○○、戊○○從店
    內出來時我發現他們受傷，對方全部約8人等語。
(4)、證人即「QQ便利商店」之店員子○○於本院96年2月8日審理
    時證稱：我知道有人要去「QQ便利商店」擺放電動玩具機台
    ，前一天他們有來過，我說這是由老闆決定的，請他們跟老
    闆說，他們就自行離開了。案發當日先有三名男子到店內找
    老闆，說要擺放電動玩具機台的事，我要他們去找老闆。我
    在店裡結帳，戊○○他們到就在外面談，一開始看到很多人
    ，然後我們的人先衝進來，約5到10人陸續進來，我也無法
    區別是何人，他們都往後門逃，我也躲到倉庫。我從倉庫出
    來後看到有四、五個我不認識的人在店內，他們拿棒子在找
    東西，有一人衝進櫃檯找監視錄影帶之類的東西，但沒找到
    ，他們找不到後就走了等語。
(5)、證人戊○○於本院96年5月30日審理時證稱：94年7月6日凌
    晨1時許到「QQ便利商店」，因為是朋友巳○○開的店，他
    叫我去看一下，之前QQ便利商店是我開的，我頂讓給他，巳
    ○○有打電話告訴我說有人要寄放檯子，但他沒有空，要我
    跟對方先交涉一下，看要寄什麼檯子，然後他才會過來。我
    到的時候，被告他們還沒有來，只有一個店員，我與我朋友
    戌○○各自開車過去，我先到，我先進去QQ便利商店，約十
    多分鐘，被告等人才來，壬○○說要寄電動玩具機臺，沒有
    說是哪一種，但我說我不是負責人，要問負責人才行，他就
    說我不給他面子，就要把我叫上車，不讓我打電話，我有跟
    他們說我不能答應你們。壬○○先推我，就要把我架上車，
    就過來了兩三個人，其中有人用手把我的脖子拴住，造成我
    脖子受傷，另外兩個人推我，打算把我推上車。後來有人幫
    我解危，我就趁機掙脫開來，所以沒有被推上車。他們架我
    的時候是在門外，我脫逃後跑到「QQ便利商店」裡面，再往
    後門跑出去。過程中有人幫我解圍，後來我才知道是戌○○
    。過程中，我看到壬○○拿出類似手槍的東西，是在我脖子
    被拉住的時候。發生過程中，被告等人只問我要不要給他們
    擺放電動玩具機臺，但我說我不是負責人不能決定，他們就
    要架我上車並打我。他們架起我到我掙脫約隔了約五、六分
    鐘，脖子被勒時可以呼吸，但是很難呼吸等語。
(6)、證人戌○○於本院96年5月30日審理時證稱：94年7月6日凌
    晨到「QQ便利商店」是因為戊○○的朋友謝錦逢約在案發前
    十來分鐘前打電話給我，說密雕那邊的人要過來「QQ便利商
    店」，說要擺放電動玩具機臺，可能會有事發生，我就自己
    一人開車去，抵達「QQ便利商店」時被告等人已到場，我留
    在車上，因為我想說他們還在談判，並沒有打架，後來看到
    他們亂起來了，戊○○被人拿刀子架在脖子後面，我看到以
    後怕他危險就下車，我就罵他們，然後就有人拿槍出來控制
    現場，其他就有很多人圍過來，其中一人拿刀子砍我，有的
    人拿球棒、掃把攻擊我。現場只有我和戊○○被打，我們的
    朋友有來，但是我們的朋友不敢動手。我就從店外被打到店
    內，跑到店裡打開逃生門，並關起來，他們就沒有繼續追我
    ，當時我已神智不清，後來我朋友將我送醫院。拿槍的人是
    壬○○。身上的刀傷應該是一個人砍的，因為我只看到一把
    刀等語。
(7)、證人即當時之少年葉OO（當時17歲，年籍詳卷，作證時19歲
    ）於本院97年1月30日審理時證稱：其認識本案之被告，94
    年7月6日凌晨1時30分，我有與寅○○、酉○○、壬○○、
    天○○一起到新營市107號「ＱＱ便利商店」，跟店員談看
    能否否放電動玩具機台，我有帶一把鋸子（按係背部有鋸齒
    狀之番刀），寅○○有拿球棒打對方，酉○○帶球棒，壬○○帶假槍，天○○沒有帶東西。到ＱＱ便利商店，商店人員
    與我們發生衝突，我緊張就到車上拿鋸子，雙方就打起來。
    我與其他人一起要放電動玩具，我們想一起賺錢。當時有對
    林學士及戌○○說難聽的話，至於說什麼我已忘記，其於警
    詢中說的話沒有錯等語。
(8)、綜上所述，足認被告壬○○、酉○○、寅○○有與天○○及
    少年葉OO為上開犯罪事實欄五之恐嚇得利未遂、妨害自由未
    遂犯行，應堪認定。
七、刑法修正後，新舊法之比較：
    被告等行為後，刑法業於94年2月2日修正公布，於95年7月1
    日施行。按行為後法律有變更者，適用行為時之法律，但行
    為後之法律有利於行為人者，適用最有利於行為人之法律，
    修正後刑法第2條第1項定有明文。此條規定係規範行為後法
    律變更所生新舊法律比較適用之準據法，本身尚無新舊法比
    較之問題，於新法施行後，應一律適用新法第2條第1項之規
    定，為「從舊從輕」之比較。經查：
(1)、修正後刑法第28條共犯之規定為：「二人以上共同實行犯罪
    之行為者，皆為正犯」，被告行為時之修正前刑法第28條共
    犯之規定為：「二人以上共同實施犯罪之行為者，皆為正犯
    。」。比較修正前後之條文，原「實施」之概念，包含陰謀
    、預備、著手及實行等階段之行為，修正後僅共同實行犯罪
    行為始成立共同正犯，是新法共同正犯之範圍縮小，排除陰
    謀犯、預備犯之共同正犯。就本件被告等係共同基於犯意聯
    絡及共同實行犯罪，不論新法、舊法，均構成共同正犯，對
    被告等並無有利或不利之影響，依從舊原則，應依刑法第2
    條第1項前段之規定，適用修正前刑法第28條之規定。
(2)、刑法第51條第5款，關於宣告多數有期徒刑定應執行刑之規
    定，於修正前不得逾20年，修正後不得逾30年，然於本案二
    罪，定應執行刑並無逾20年之情形，故無論適用修正前、後
    之規定，其結果對被告而言均相同，並無利或不利之情形。
    依從舊原則，應依刑法第2條第1項前段之規定，適用修正前
    刑法第51條第5款之規定。
(3)、被告行為後，刑法第41條第1項前段易科罰金之規定業已修
    正變更，新法規定：「犯最重本刑為5年以下有期徒刑以下
    之刑之罪，而受6個月以下有期徒刑或拘役之宣告者，得以
    新臺幣1千元、2千元或3千元折算1日，易科罰金。」，但依
    據舊法及修正前罰金罰鍰提高標準條例第2條前段（現已刪
    除）規定，被告行為時易科罰金折算標準，應以銀元3百元
    折算1日，經折算為新臺幣後，應以新臺幣9百元折算1日。
    比較修正前後之易科罰金折算標準，當以修正前之規定，較
    有利於被告，則應依刑法第2條第1項前段之規定，適用修正
    前刑法第41條第1項前段規定，定其折算之標準。
(4)、又修正前刑法第41條第2項規定：「併合處罰之數罪，均有
    前項情形，其應執行之刑逾6月者亦同」。修正後刑法第41
    條第2項規定：「前項規定於數罪併罰，其應執行之刑未逾
    六月者，亦適用之」。比較適用結果，以修正前刑法第41條
    第2項規定對被告較為有利，依刑法第2條第1項前段之規定
    ，適用修正前刑法第41條第2項規定。又查有關此部分，刑
    法施行法第3條之1第3項已規定：「於94年1月7日刑法修正
    施行前犯併合處罰數罪中之一罪，且該數罪均符合第41條第
    1項得易科罰金之規定者，適用90年1月4日修正之刑法第41
    條第2項規定」，自可逕行引用。
(5)、修正前之刑法第42條第2項規定：「易服勞役以1元以上3元
    以下折算1日。但勞役期限不得逾6個月」。修正後之刑法第
    42條第3項規定：「易服勞役以新臺幣1千元、2千元或3千元
    折算一日。但勞役期限不得逾1年」。比較結果，以新法較
    為有利，應適用修正後之刑法第42條第3項規定。
(6)、修正後刑法係自95年7月1日起施行，在此之前，刑法分則編
    有關罰金刑之貨幣單位係銀元；且依刑法分則編應處罰金者
    ，應適用罰金罰鍰提高標準條例第1條、第4條之規定，亦即
    應按各該具體條文制定或修正之時間先後，定其提高之倍數
    。惟被告行為後，刑法施行法增訂第1條之1，於95年6月14
    日經總統公布，並自同年7月1日起施行；該條規定：「中華
    民國94年1月7日刑法修正施行後，刑法分則編所定罰金之貨
    幣單位為新臺幣。94年1月7日刑法修正時，刑法分則編未修
    正之條文定有罰金者，自94年1月7日刑法修正施行後，就其
    所定數額提高為30倍。但72年6月26日至94年1月7日新增或
    修正之條文，就其所定數額提高為3倍」。本件被告所犯之
    罪，依增訂刑法施行法第1條之1之規定，其罰金以新臺幣為
    單位，數額應提高30倍。此與修正前之罰金以銀元為單位，
    對被告而言，並無不利。刑法施行法第1條之1係替代罰金罰
    鍰提高標準條例部分條文（例如該條例第1條），與罰金罰
    鍰提高標準條例罰金額度相同，既不發生有利或不利問題，
    只是將貨幣單位由銀元改為新臺幣，並非法律變更刑度之條
    文，當無比較新舊法問題，應逕予適用刑法施行法第1條之1
    ，併此敘明。
八、論罪科刑部分：
(1)、就犯罪事實一部分：
    檢察官起訴意旨認被告丁○○與天○○（通緝中）、朱倍鋒
    （已歿）係犯修正前刑法第345條之常業重利罪嫌。查被告
    丁○○固不否認有上開重利並以之為業之事實，而有以概括
    犯意反覆為重利行為之意。按立法上有時將若干職業性、營
    業性或收集性等具有預為同一犯罪行為之意思傾向，反覆實
    施同類犯罪構成要件之犯罪型態（即學理上所稱「集合犯」
    ），單獨立為一罪，修正前刑法第345條之常業重利罪即屬
    之。惟查刑法第345條之常業重利罪與刑法第56條連續犯之
    規定，均於94年2月2日修正公佈刪除，並於95年7月1日施行
    。修正刪除前刑法第345條常業重利罪之法定刑為「5年以下
    有期徒刑，得併科3千元（銀元）以下罰金」，同法第344
    條之重利罪之法定刑，則為「1年以下有期徒刑、拘役或科
    或併科1千元（銀元）以下罰金」。被告丁○○4次重利行為
    ，若依修正刪除前刑法第345條之規定而論以實質之一罪（
    常業重利罪），則其最高法定刑為5年以下有期徒刑。若依
    刑法第344條規定並適用刑法第51條數罪併罰規定，最高得
    處4年有期徒刑。若依刑法第344條規定並適用修正前刑法第
    56條連續犯論以一罪並加重其刑結果，處斷刑最高為有期徒
    刑1年6月。是依新法第2條第1項規定，比較新、舊法及有關
    併罰與連續犯之加重其刑結果，應適用較有利於被告之法律
    ，即依刑法第344條規定並適用修正前刑法第56條連續犯論
    以一罪並加重其刑。檢察官所引適用之法條（修正前刑法第
    345條）尚有未洽，應予變更。又被告丁○○與未到案之被
    告天○○間就上開重利罪，有犯意之聯絡及行為之分擔，均
    為共同正犯。
(2)、就犯罪事實二部分：
    被告甲○○、壬○○、丙○○與朱倍鋒（已歿）、天○○及
    一名不詳姓名之成年男子結夥三人以上為強盜行為，核被告
    甲○○、壬○○、丙○○所為，均係犯刑法第330條第1項、
    第321條第1項第4款之結夥三人以上強盜罪。被告甲○○、
    壬○○、丙○○與朱倍鋒（已歿）天○○及一名不詳姓名之
    成年男子間，有犯意之聯絡及行為之分擔，均為共同正犯。
(3)、就被告甲○○犯罪事實三及犯罪事實四部分：
    核被告甲○○所為，係犯槍砲彈藥刀械管制條例第7條第4項
    之未經許可持有手槍罪、第12條第4項之未經許可持有子彈
    罪、第13條第4項之未經許可持有手槍之主要組成零件（彈
    匣）罪及刑法第271條第2項、第1項之殺人未遂罪。其所犯
    之殺人未遂部分乃屬未遂犯，爰依法減輕其刑。又被告甲○○同時持有上開手槍（含彈匣1個）、子彈及制式彈匣1只，
    應依刑法第55條想像競合犯之規定，從一重以槍砲彈藥刀械
    管制條例第7條第4項之未經許可持有手槍罪處斷。被告甲○○所犯該罪與其另行起意所犯之刑法第271條第2項、第1項
    之殺人未遂罪間，犯意各別，行為互殊，應分論併罰。
(4)、就被告寅○○犯罪事實四部分：
    核被告寅○○所為，係犯槍砲彈藥刀械管制條例第12條第4
    項之未經許可持有子彈罪及同條例第13條第4項之未經許可
    持有手槍之主要組成零件（彈匣）罪。又被告寅○○同時持
    有上開子彈及制式彈匣，應依刑法第55條想像競合犯之規定
    ，從一重以槍砲彈藥刀械管制條例第13條第4項之未經許可
    持有手槍之主要組成零件（彈匣）罪處斷。
(5)、就犯罪事實五部分：
    核被告壬○○、酉○○、寅○○均係犯刑法第346條第3項、
    第2項之恐嚇得利未遂罪、刑法第302條第3項、第1項之妨害
    自由未遂罪。被告壬○○、酉○○、寅○○與14歲以上少年
    葉OO（當時17歲，年籍詳卷）及數名不詳姓名之成年男子間
    就上開3罪，有犯意之聯絡及行為之分擔，均為共同正犯。
    又被告行為後，94年1月7日修正公布之刑法，自95年7月1日
    施行，修正後之刑法刪除第55條後段關於牽連犯之規定。被
    告等就上開所犯刑法第346條第3項、第2項之恐嚇得利未遂
    罪及刑法第302條第3項、第1項之妨害自由未遂罪間，有方
    法結果關係，依修正前刑法第55條後段牽連犯之規定，應從
    一重之刑法第346條第3項、第2項之恐嚇得利未遂罪處斷。
    若依修正後之刑法既已刪除牽連犯之規定，則所犯上述各罪
    應依數罪併罰之規定分論併罰。比較新舊法之規定，修正後
    之規定並非較有利於被告等，依刑法第2條第1項之規定，應
    適用行為時之法律，即適用修正前刑法第55條後段牽連犯之
    規定，從一重之刑法第346條第3項、第2項之恐嚇得利未遂
    罪處斷。被告壬○○、寅○○、酉○○所犯之恐嚇得利未遂
    罪，均依未遂犯之規定，減輕其刑。又被告壬○○、酉○○
    、寅○○均為成年人，與當時未滿18歲之少年葉OO共同實施
    犯罪，均應依兒童及少年福利法第70條第1項前段規定加重
    其刑（按成年人與未滿18歲之少年共同犯罪，依少年事件處
    理法第85條規定，雖亦有加重其刑之規定，惟就上開加重其
    刑之規定而言，少年事件處理法之訂定早於兒童及少年福利
    法，後法應為前法之特別法而優先適用），並先加後減其刑
    。
(6)、定執行刑：
、被告甲○○所犯刑法第330條第1項、第321條第1項第4款之
    結夥三人以上強盜罪、槍砲彈藥刀械管制條例第7條第4項之
    未經許可持有手槍罪及刑法第271條第2項、第1項之殺人未
    遂罪間，犯意各別，行為互殊，應分論併罰。
、被告寅○○所犯槍砲彈藥刀械管制條例第13條第4項之未經
    許可寄藏手槍之主要組成零件（彈匣）罪與所犯之刑法第34
    6 條第3項、第2項之恐嚇得利未遂罪間，犯意各別，行為互
    殊，應分論併罰。
、被告壬○○所犯刑法第330條第1項、第321條第1項第4款之
    結夥三人以上強盜罪與所犯之刑法第346條第3項、第2項之
    恐嚇得利未遂罪間，犯意各別，行為互殊，應分論併罰。
    審酌被告被告甲○○、壬○○、丙○○結夥強盜，被告甲○○持槍自重，為小事即輕易開槍，無視他人之生命安全，被
    告壬○○、酉○○、寅○○不為正當之行業，圖取不法利益
    而恐嚇正當之商家，嚴重影響社會治安，並審酌其等之智識
    教育程度、生活經濟狀況及犯罪之動機、手段、所生之危害
    及犯罪後之態度（其中被告壬○○就被害人戌○○部分已成
    立民事調解，有調解書1紙附卷可稽）等一切情狀，爰量處
    如附表二所示之刑，並分別定其應執行刑及諭知有期徒刑易
    科罰金及併科罰金易服勞役之折算標準，以示懲儆。又中華
    民國96年罪犯減刑條例於96年7月4日公布，於96年7月16 日
    施行，犯罪在中華民國96年4月24日以前者，除該條例另有
    規定外，有期徒刑減其刑期二分之一，中華民國96年罪犯減
    刑條例第2條第1項第3款定有明文。查被告丁○○所犯之重
    利罪；被告壬○○、酉○○所犯之恐嚇得利未遂罪；被告寅
    ○○所犯之非法寄藏槍砲之主要零件罪及恐嚇得利未遂罪，
    犯罪時間均在96年4月24日以前，且合於減刑條件，爰均減
    其宣告刑二分之一，並分別定其應執行刑及諭知有期徒刑易
    科罰金及併科罰金易服勞役之折算標準。又扣案之手槍1 支
    （含彈匣1個、槍枝管制編號：0000000000號）、制式彈匣1
    只、子彈26顆均係被告甲○○所有，且係違禁物，應依第38
    條第1項第1款規定宣告沒收。扣案之電話簿及帳冊各1本，
    係被告丁○○之共犯天○○所有，為被告丁○○與天○○犯
    罪用物；扣案之棍棒2支係被告寅○○等人所有，扣案之番
    刀1支係少年葉OO所有，且均為供其等犯罪用之物；另玩具
    槍1支係被告壬○○所有，且為供其犯罪用之物，依第38條
    第1項第2款規定，均併宣告沒收。至於另外在陳聖如家中查
    扣之2把長刀，不能證明係其等犯罪所用之物，自不得宣告
    沒收。被告壬○○、丙○○等人強盜行為時所持類似槍枝之
    物以及頭套、手套，除部分頭套已被丟棄外，其餘之物亦均
    未扣案，為免執行困難，爰不予宣告沒收。又被告甲○○所
    有被扣案之28顆子彈，其中2顆於送鑑定時，經實際試射擊
    發後，已不再具殺傷力，非屬違禁物，爰不予宣告沒收。
乙、不另為無罪諭知部分：
一、公訴意旨另以被告甲○○、壬○○、丙○○、寅○○、酉○○、丁○○與天○○、朱倍鋒（已歿）等人在臺南縣新營地
    區以其成員從事犯罪活動，具有集團性、常習性及脅迫性或
    暴力性之組織，陸續從事上開犯罪事實欄一至五之犯罪，因
    此認為其等均涉犯組織犯罪防制條例第3條第1項後段之參與
    犯罪組織罪嫌云云。
二、按犯罪事實應依證據認定之，無證據不得認定犯罪事實；不
    能證明被告犯罪者，應諭知無罪之判決，刑事訴訟法第154
    條第2項、第301條第1項分別定有明文。又刑事訴訟法上所
    謂認定犯罪事實之證據，係指足以認定被告確有犯罪行為之
    積極證據而言，該項證據自須適合於被告犯罪事實之認定，
    始得採為斷罪資料；而認定不利於被告之事實，須依積極證
    據，苟積極證據不足為不利於被告事實之認定時，即應為有
    利於被告之認定，更不必有何有利之證據（最高法院29年上
    字第3105號、30年上字第816號判例參照）。
三、訊據被告甲○○、壬○○、丙○○、寅○○、酉○○、丁○○等人，均堅決否認有參與犯罪組織之犯行。按檢察官就被
    告犯罪事實，應負舉證責任，並指出證明之方法，刑事訴訟
    法第161條第1項定有明文。查本件檢察官就上開被告等究竟
    參與何一犯罪組織及其內部管理結構之事實及證據均隻字未
    提，已難認已盡舉證責任。又查：
(1)、按組織犯罪防制條例第2條規定：「本條例所稱之犯罪組織
    ，係指3人以上，有內部管理結構，以犯罪為宗旨，或以其
    成員從事犯罪活動，具有集團性、常習性及脅迫性或暴力性
    之組織」。
、所謂「內部管理結構」，固指有上下屬從關係之謂，亦即組
    織內部有主持人或首領與幫派層級之分，有階級領導，下屬
    須服從主持人或首領之命令行事，違抗者依內部規範懲處，
    但都足以區別共犯、結夥犯之組成。至於有無組織名稱、入
    幫儀式、及明文之幫規等，則非所問。因組織犯罪條例所欲
    處罰之犯罪組織成員間雖有發起、主持、操縱、指揮、參與
    等之區分，然以組織型態從事犯罪，內部結構階層化，並有
    嚴密控制關係，其所造成之危害、對社會之衝擊及對民主制
    度之威脅，遠甚於一般之非組織性犯罪之故。
、另所謂「集團性」、「常習性」、「脅迫性」或「暴力性」
    等特性，乃犯罪組織表彰於外之組織性質，用以表徵犯罪組
    織所具有「以眾暴寡」、「不務正業」、「施加脅迫」、「
    加諸暴力」等特性。並參考刑法第154條及外國立法例，將
    參加犯罪組織之行為，認定為具預備犯性質之犯罪，且將刑
    法必要共犯之首謀及參與犯罪組織之犯行，針對現行犯罪組
    織之複雜性，擴張其概念，使及於發起、主持、操縱、指揮
    等不同層次之犯行，均予規範處罰，以收遏制之效。其中「
    常習性」指組織以長期存續為目的，且有多次犯罪之發生而
    言，與實際存續時間之長短無關。
、綜上所述，組織犯罪防制條例所稱之犯罪組織，自集團性而
    言，除應要有3人以上之外，該組織須有內部管理結構，主
    持人與成員間應有層級之分，且組織本身亦不應因主持人或
    其他管理人或成員之更換而有所異同；自常習性而言，該組
    織之存續在時間上具有永久性，且並非為某一特定犯罪，或
    某特定人士而組成。
四、被告甲○○、壬○○、丙○○、寅○○、酉○○、丁○○等
    人，均已堅決否認有參與犯罪組織之犯行，檢察官復未就上
    開被告等究竟參與何一犯罪組織及其內部管理結構之事實為
    敘述及提出證據，本均應為無罪之諭知，惟查行為人參與犯
    罪組織，從而利用所參與之犯罪組織實現與該犯罪組織之目
    的相關之犯罪行為者，應有修正前刑法第55條關於牽連犯規
    定之適用，組織犯罪防制條例第5條定有明文，本件檢察官
    既認為被告甲○○、壬○○、丙○○、寅○○、酉○○、丁○○等人參與犯犯罪組織而陸續從事上開犯罪事實欄一至五
    之犯罪，而有修正前刑法第55條牽連犯之裁判上一罪關係，
    爰不另為無罪之諭知。
丙、不另為公訴不受理之諭知部分：
    又公訴人認被告壬○○、酉○○、寅○○傷害告訴人戊○○
    、戌○○，認均係犯刑法刑法第277條第1項之傷害罪。按告
    訴乃論之罪，告訴人於第一審辯論終結前得撤回其告訴；又
    告訴經撤回者，應諭知不受理之判決，刑事訴訟法第238條
    第1項、第303條第3款分別定有明文。查本件告訴人戊○○
    、戌○○告訴被告壬○○、酉○○、寅○○傷害罪，檢察官
    認上開被告係觸犯刑法第277條第1項之傷害罪，依同法第28
    7條前段之規定，須告訴乃論。茲告訴人戌○○已於96年6月
    4日具狀撤回告訴，告訴人戊○○亦於97年3月4日審理時當
    庭撤回告訴並記明筆錄，依照首開說明，此部分本應為公訴
    不受理之諭知，惟被告壬○○、酉○○、寅○○此部分之犯
    罪與其等所犯刑法第346條第3項、第2項之恐嚇得利未遂罪
    及刑法第302條第3項、第1項之妨害自由未遂罪部分，有修
    正前刑法第55條之牽連犯之裁判上一罪關係，爰不另為公訴
    不受理之諭知。
據上論斷，應依刑事訴訟法第299條第1項前段、第300條，槍砲
彈藥刀械管制條例第7條第4項、第12條第4項、第13條第4項，刑
法第2條第1項、第11條前段、第271條第1項、第2項、第302條第
1項、第3項、第330條、第344條、第346條第2項、第3項，修正
前刑法第28條、第41條第1項前段、第2項、第51條第5款、第55
條、第56條，刑法第25條第2項、第42條第3項、第38條第1項第1
款、第2款，刑法施行法第1條之1、第3條之1第3項，廢止前罰金
罰鍰提高標準條例第2條前段，中華民國96年罪犯減刑條例第2條
第1項第3款、第7條、第9條，兒童及少年福利法第70條第1項前
段，判決如主文。
本案經檢察官未○○到庭執行職務。
中    華    民    國    97    年    5    月    28     日
                 刑事第九庭   審判長法  官  賴純慧
                                    法  官  蔡奇秀
                                    法  官  林勝利
以上正本證明與原本無異
如不服本判決應於收受本判決後10日內向本院提出上訴書狀，並
應敘述具體理由。如未敘述上訴理由者，應於上訴期間屆滿後20
日內向本院補提理由書狀（均須按他造當事人之人數附繕本）「
切勿逕送上級法院」。
                                書記官  陳世勳
中    華    民    國    97    年    6    月    10    日
附表一：
┌──┬───┬───────────┬───────┬───┐
│編號│被害人│借款金額及利息計算方式│借款時間、地點│放款人│
├──┼───┼───────────┼───────┼───┤
│ 1  │宇○○│借款新臺幣（下同）5000│94年7月26日、 │丁○○│
│    │      │元，每10日利息500元。 │鴻耀汽機車租賃│      │
│    │      │                      │行            │      │
├──┼───┼───────────┼───────┼───┤
│ 2  │亥○○│借款30000元，每10日利 │94年10月11日、│同上  │
│    │      │息3000元。            │鴻耀汽機車租賃│      │
│    │      │                      │行            │      │
├──┼───┼───────────┼───────┼───┤
│ 3  │午○○│借款20000元，每10日利 │94年10月27日、│同上  │
│    │      │息2000元。            │鴻耀汽機車租賃│      │
│    │      │                      │行            │      │
├──┼───┼───────────┼───────┼───┤
│ 4  │癸○○│借款20000元，每月利息 │94年11月19日、│同上  │
│    │      │6000元。              │鴻耀汽機車租賃│      │
│    │      │                      │行            │      │
│    │      │                      │              │      │
└──┴───┴───────────┴───────┴───┘
 附表二：
┌───┬───────┬────────┬─────┐
│姓  名│主文諭知之罪名│主            刑│從      刑│
├───┼───────┼────────┼─────┤
│甲○○│結夥強盜罪    │有期徒刑柒年肆月│          │
│      ├───────┼────────┼─────┤
│      │非法持有手槍罪│有期徒刑伍年肆月│手槍壹支（│
│      │              │，併科罰金新臺幣│含彈匣壹個│
│      │              │拾萬元，罰金如易│、槍枝管制│
│      │              │服勞役，以新臺幣│編號：1102│
│      │              │壹仟元折算壹日。│032303號）│
│      │              │                │、制式彈匣│
│      │              │                │壹只、子彈│
│      │              │                │貳拾陸顆均│
│      │              │                │沒收。    │
│      ├───────┼────────┼─────┤
│      │殺人未遂罪    │有期徒刑伍年陸月│手槍壹支（│
│      │              │                │含彈匣壹個│
│      │              │                │、槍枝管制│
│      │              │                │編號：1102│
│      │              │                │032303號）│
│      │              │                │沒收。    │
│      │              │                │          │
│      ├───────┼────────┼─────┤
│      │【應執行刑】  │有期徒刑拾貳年，│手槍壹支（│
│      │              │併科罰金新臺幣拾│含彈匣壹個│
│      │              │萬元，罰金如易服│、槍枝管制│
│      │              │勞役，以新臺幣壹│編號：1102│
│      │              │仟元折算壹日。  │032303號）│
│      │              │                │、制式彈匣│
│      │              │                │壹只、子彈│
│      │              │                │貳拾陸顆均│
│      │              │                │沒收。    │
├───┼───────┼────────┼─────┤
│壬○○│結夥強盜罪    │有期徒刑柒年貳月│          │
│      ├───────┼────────┼─────┤
│      │成年人與少年共│有期徒刑壹年，減│玩具手槍壹│
│      │同犯恐嚇得利未│為有期徒刑陸月。│支、番刀壹│
│      │遂罪          │                │支、棍棒貳│
│      │              │                │支，均沒收│
│      │              │                │。        │
│      ├───────┼────────┼─────┤
│      │【應執行刑】  │有期徒刑柒年肆月│玩具手槍壹│
│      │              │                │支、番刀壹│
│      │              │                │支、棍棒貳│
│      │              │                │支，均沒收│
│      │              │                │。        │
├───┼───────┼────────┼─────┤
│丙○○│結夥強盜罪    │有期徒刑柒年貳月│          │
├───┼───────┼────────┼─────┤
│寅○○│非法寄藏槍砲之│有期徒刑拾月，併│制式彈匣壹│
│      │主要零件罪    │科罰金新臺幣陸萬│只、子彈貳│
│      │              │元，併科罰金如易│拾陸顆，均│
│      │              │服勞役，以新臺幣│沒收。    │
│      │              │壹仟元折算壹日；│          │
│      │              │減為有期徒刑伍月│          │
│      │              │，併科罰金新臺幣│          │
│      │              │參萬元，有期徒刑│          │
│      │              │如易科罰金，以銀│          │
│      │              │元參佰元即新臺幣│          │
│      │              │玖佰元折算壹日，│          │
│      │              │併科罰金如易服勞│          │
│      │              │役，以新臺幣壹仟│          │
│      │              │元折算壹日。    │          │
│      ├───────┼────────┼─────┤
│      │成年人與少年共│有期徒刑拾月，減│玩具手槍壹│
│      │同犯恐嚇得利未│為有期徒刑伍月，│支、番刀壹│
│      │遂罪          │如易科罰金，以銀│支、棍棒貳│
│      │              │元參佰元即新臺幣│支，均沒收│
│      │              │玖佰元折算壹日。│。        │
│      ├───────┼────────┼─────┤
│      │【應執行刑】  │有期徒刑捌月，併│制式彈匣壹│
│      │              │科罰金新臺幣參萬│只、子彈貳│
│      │              │元，有期徒刑如易│拾陸顆、玩│
│      │              │科罰金，以銀元參│具手槍壹支│
│      │              │佰元即新臺幣玖佰│、番刀壹支│
│      │              │元折算壹日，併科│、棍棒貳支│
│      │              │罰金如易服勞役，│，均沒收。│
│      │              │以新臺幣壹仟元折│          │
│      │              │算壹日。        │          │
├───┼───────┼────────┼─────┤
│酉○○│成年人與少年共│有期徒刑拾月，減│玩具手槍壹│
│      │同犯恐嚇得利未│為有期徒刑伍月，│支、番刀壹│
│      │遂罪          │如易科罰金，以銀│支、棍棒貳│
│      │              │元參佰元即新臺幣│支，均沒收│
│      │              │玖佰元折算壹日。│。        │
├───┼───────┼────────┼─────┤
│丁○○│共同連續犯重利│有期徒刑拾月，減│電話簿及帳│
│      │罪            │為有期徒刑伍月，│冊各壹本，│
│      │              │如易科罰金，以銀│均沒收。  │
│      │              │元參佰元即新臺幣│          │
│      │              │玖佰元折算壹日。│          │
└───┴───────┴────────┴─────┘
附錄本案論罪科刑法條全文
中華民國刑法第271條
殺人者，處死刑、無期徒刑或10年以上有期徒刑。
前項之未遂犯罰之。
預備犯第 1 項之罪者，處 2 年以下有期徒刑。
中華民國刑法第302條
私行拘禁或以其他非法方法，剝奪人之行動自由者，處5年以下
有期徒刑、拘役或3百元以下罰金。
因而致人於死者，處無期徒刑或7年以上有期徒刑，致重傷者，
處3年以上10年以下有期徒刑。
第1項之未遂犯罰之。
中華民國刑法第321條
犯竊盜罪而有左列情形之一者，處6月以上、5年以下有期徒刑：
一、於夜間侵入住宅或有人居住之建築物、船艦或隱匿其內而犯
    之者。
二、毀越門扇、牆垣或其他安全設備而犯之者。
三、攜帶兇器而犯之者。
四、結夥三人以上而犯之者。
五、乘火災、水災或其他災害之際而犯之者。
六、在車站或埠頭而犯之者。
前項之未遂犯罰之。
中華民國刑法第330條
犯強盜罪而有第321條第1項各款情形之一者，處7年以上有期徒
刑。
前項之未遂犯罰之。
中華民國刑法第344條
乘他人急迫、輕率或無經驗貸以金錢或其他物品，而取得與原本
顯不相當之重利者，處1年以下有期徒刑、拘役或科或併科1千元
以下罰金。
中華民國刑法第346條
意圖為自己或第三人不法之所有，以恐嚇使人將本人或第三人之
物交付者，處6月以上5年以下有期徒刑，得併科1千元以下罰金
。
以前項方法得財產上不法之利益，或使第三人得之者，亦同。前
二項之未遂犯罰之。
槍砲彈藥刀械管制條例第7條
未經許可，製造、販賣或運輸火砲、肩射武器、機關槍、衝鋒槍
、卡柄槍、自動步槍、普通步槍、馬槍、手槍或各類砲彈、炸彈
、爆裂物者，處死刑、無期徒刑或7年以上有期徒刑；處徒刑者
，併科新台幣3千萬元以下罰金。
未經許可，轉讓、出租或出借前項所列槍砲、彈藥者，處無期徒
刑或5年以上有期徒刑，併科新台幣1千萬元以下罰金。
意圖供自己或他人犯罪之用，而犯前二項之罪者，處死刑或無期
徒刑；處徒刑者，併科新台幣5千萬元以下罰金。
未經許可，持有、寄藏或意圖販賣而陳列第1項所列槍砲、彈藥
者，處5年以上有期徒刑，併科新台幣1千萬元以下罰金。
第1項至第3項之未遂犯罰之。
槍砲彈藥刀械管制條例第12條
未經許可，製造、販賣或運輸子彈者，處1年以上7年以下有期徒
刑，併科新台幣500萬元以下罰金。
未經許可，轉讓、出租或出借子彈者，處6月以上5年以下有期徒
刑，併科新台幣300萬元以下罰金。
意圖供自己或他人犯罪之用，而犯前二項之罪者，處3年以上10
年以下有期徒刑，併科新台幣700萬元以下罰金。
未經許可，持有、寄藏或意圖販賣而陳列子彈者，處5年以下有
期徒刑，併科新台幣300萬元以下罰金。
第1項至第3項之未遂犯罰之。
槍砲彈藥刀械管制條例第13條
未經許可，製造、販賣或運輸槍砲、彈藥之主要組成零件者，處
3年以上10年以下有期徒刑，併科新台幣700萬元以下罰金。
未經許可，轉讓、出租或出借前項零件者，處1年以上7年以下有
期徒刑，併科新台幣500萬元以下罰金。
意圖供自己或他人犯罪之用，而犯前二項之罪者，處5年以上有
期徒刑，併科新台幣1千萬元以下罰金。
未經許可，持有、寄藏或意圖販賣而陳列第1項所列零件者，第6
月以上5年以下有期徒刑，併科新台幣300萬元以下罰金。
第1項至第3項之未遂犯罰之。


司法院資訊處製作；財團法人民間司法改革基金會備份。
